【裁判字號】    92,訴,210
【裁判日期】    920227
【裁判案由】    毒品危害防制條例
【裁判全文】
臺灣高雄地方法院刑事判決                          九十二年度訴字第二一０號
    公  訴  人  臺灣高雄地方法院檢察署檢察官
    被      告  甲○○
右列被告因違反毒品危害防制條例案件，經檢察官提起公訴（九十一年度毒偵字第五
七一二號、第六０二六號、第六四八九號）暨移
六八一號及九十二年度毒偵字第二四一號、第八三四號），本院判決如左：
    主  文
甲○○連續施用第一級毒品，處有期徒刑壹年。扣案海洛因參包（驗前毛重合計貳點
壹公克，驗後淨重合計壹點參陸公克，包裝重合計零點柒伍公克）、含海洛因殘渣之
注射針筒貳支均沒收銷燬之。
    事  實
一、甲○○前於民國八十五年間因違反肅清煙毒條例及竊盜罪等案件，經台灣高雄地
    方法院先後判處有期徒刑三年十月、七月、三年（後二罪經合併定其應執行刑為
    三年五月）確定，三罪經接續執行，應執行至九十二年十一月九日（未構成累犯
    ），於八十九年間因施用毒品案件，經本院以八十九年度毒聲字第八六六五裁定
    送觀察、勒戒後，認有繼續施用毒品之傾向，再經本院以八十九年度毒聲字第九
    三九三號裁定令入戒治處所施以強制戒治一年，嗣因停止戒治付保護管束，又因
    施用毒品，經本院以九十年度毒聲字第五四五九號裁定撤銷停止戒治，嗣於九十
    一年七月十五日戒治期滿，經台灣高雄地方法院檢察署於九十一年八月八日以九
    十一年度戒毒偵字第七一九號不起訴處分確定。詎甲○○仍不知悔改，明知海洛
    因係第一級毒品，於前開不起訴確定後五年內復基於施用第一級毒品海洛因之概
    括犯意，自九十一年八月三十日下午二時三十分許回溯二十四小時內之某時起，
    至九十二年一月十日止，在高雄縣市各地公廁內，平均每日施用二至三次之頻率
    ，以將海洛因混合美娜水以針筒注射身體之方式，施用第一級毒品海洛因多次，
    嗣分別於九十一年八月三十日下午三時許、九十一年九月二十日下午二時十分許
    、同年月二十三日下午四時二十五分許、九十一年十月四日下午八時四十分許及
    同年十一月九日下午一時許，在高雄市○○區○○路三六六號前、高雄縣鳳山市
    ○○路一三七號前、高雄縣鳳山市○○路與北辰街口、高雄市三民區○○○路二
    四０號前及高雄縣大寮鄉○○路一一九巷口為警查獲，並扣得海洛因三包（驗前
    毛重合計二點一公克，驗後淨重合計一點三六公克，包裝重合計零點七五公克）
    及含海洛因殘渣之注射針筒二支。
二、案經高雄市政府警察局三民第二分局、高雄縣警察局林園分局、鳳山分局移送臺
    灣高雄地方法院檢察署檢察官偵查起訴及移送併案審理。
    理  由
一、右揭事實，業據被告甲○○於本院審理時均坦承不諱（參見本院九十二年二月二
    十日審判筆錄），而被告為警查獲時所採取之尿液，經分別送請高雄市立凱旋醫
    院、高雄縣政府衛生局、高雄市政府衛生局檢驗結果，嗎啡均呈陽性反應，此有
    高雄市立凱旋醫院九十一年九月十三日高市凱醫檢字第００六一九號、高雄縣政
    府衛生局九十一年九月二十六日九一煙檢字第一五五二號、同年十月三日九一煙
    檢字第一六０七號、同年十一月八日九十一煙檢字第一八五六號、高雄市政府衛
    生局九十一年十月二十三日高衛試煙字第Ｇ─一００三號煙毒尿液檢驗成績書影
    本各一紙附卷可稽，而扣案疑似海洛因粉末三包及注射針筒二支，經分別送往法
    務部調查局及高雄醫學大學附設中和紀念醫院之鑑定結果，確為第一級毒品海洛
    因及含有海洛因之殘渣無訛，有法務部調查局九十一年十月二十五日編號調科壹
    字第二二００一四二五四號、同年十一月二十一日編號調科壹字第二二００一四
    二九六號、同年十二月十一日編號調科壹字第二二００一四四六八號鑑定通知書
    及高雄醫學大學附設中和紀念醫院九十二年一月二十八日（報告編號：0000
    －000號）檢驗報告各一份在卷，足認被告之自白與事實相符，堪信為真實。
    又被告於八十九年間因施用毒品案件，經本院以八十九年度毒聲字第八六六五裁
    定送觀察、勒戒後，認有繼續施用毒品之傾向，再經本院以八十九年度毒聲字第
    九三九三號裁定令入戒治處所施以強制戒治一年，嗣因停止戒治付保護管束，又
    因施用毒品，經本院以九十年度毒聲字第五四五九號裁定撤銷停止戒治，嗣於九
    十一年七月十五日戒治期滿，經台灣高雄地方法院檢察署於九十一年八月八日以
    九十一年度戒毒偵字第七一九號不起訴處分確定，此有台灣高等法院被告全國前
    案紀錄表、臺灣高雄地方法院檢察署刑案資料查註紀錄表各一份在卷足憑，綜上
    所述，被告於強制戒治期滿不起訴處分確定後五年內二犯毒品危害防制條例第十
    條之罪，本件事證明確，被告上開犯行洵堪認定。
二、查海洛因係毒品危害防制條例第二條第二項第一款所稱之第一級毒品，均不得持
    有、施用。次按犯毒品危害防制條例第十條施用第一、二級毒品罪者，依同條例
    第二十條第一項、第二項後段、第二十三條第一項、第二項前段規定，檢察官應
    先將被告送勒戒處所觀察、勒戒，經觀察、勒戒後，認有繼續施用毒品傾向者，
    應由檢察官聲請法院裁定令入戒治處所施以強制戒治，強制戒治期滿或交付保護
    管束期滿，始得由檢察官為不起訴處分。而依上開規定為不起訴處分後，五年內
    再犯同條例第十條施用第一、二級毒品罪者，除由檢察官聲請法院裁定先令入戒
    治處所施以強制戒治外，刑責部分仍應依通常刑事訴訟程序追訴處罰，此觀同條
    例第二十三條第二項規定自明。本件被告前既已因施用毒品案件，經本院送勒戒
    處所觀察、勒戒後，認有繼續施用毒品傾向，再裁定施以強制戒治，於強制戒治
    期滿後，經檢察官不起訴處分確定在案，已如前述，被告於不起訴處分確定後五
    年內二犯上開施用第一級毒品犯行，依法即應予以論罪科刑，故核其所為，係犯
    毒品危害防制條例第十條第一項施用第一級毒品罪。又被告先後多次施用第一級
    毒品海洛因之行為，時間緊接，且反覆為之，所犯又係同一罪名之罪，顯係基於
    概括犯意為之，應依連續犯規定論以一罪，並加重其刑。至被告多次持有第一級
    毒品犯行，亦係基於概括之犯意反覆為之，本亦均應以連續持有第一級毒品論，
    惟其持有後進而施用，其持有之低度行為均應被施用之高度行為所吸收，故均不
    另論其持有毒品罪。公訴人雖僅就被告九十一年九月二十日下午二時五十分許回
    溯二十四小時內之某時起迄同年十月四下午九時許回溯二十四小時內之某時止施
    用第一級毒品之犯行起訴，惟此上開論罪科刑部分與公訴人起訴被告施用第一級
    毒品之犯行有連續犯之裁判上一罪關係，已如前述，檢察官就犯罪事實一部起訴
    者，依刑事訴訟法第二百六十七條規定，其起訴效力及於全部，本院自屬有權一
    併審理，併此敘明。爰審酌被告於毒品危害防制條例施行後復因施用毒品，經觀
    察勒戒及強制戒治之處分，由檢察官為不起訴處分確定後，仍未戒絕毒品，再犯
    相同之罪，顯見其無戒毒悔改之意，惟念其施用毒品乃自戕一己之身體健康，尚
    未害及他人，且其犯後坦承犯行，態度良好等一切情狀，量處如主文所示之刑。
    扣案之海洛因三包（驗前毛重合計二點一公克，驗後淨重合計一點三六公克，包
    裝重合計零點七五公克），經送驗結果，確屬毒品危害防制條例第二條第二項所
    稱之第一級毒品海洛因因，有法務部調查局前開鑑定通知書附卷可稽，另扣案之
    針筒二支，殘留有第一級毒品海洛因之成份，已如前述，因無法與海洛因毒品剝
    離，應視同第一級毒品海洛因，均依毒品危害防制條例第十八條第一項前段規定
    宣告沒收並銷燬之。至鑑驗耗用之毒品，既已滅失，即無庸再為沒收諭知，併此
    敘明。
據上論斷，應依刑事訴訟法第二百九十九條第一項前段，毒品危害防制條例第十條第
一項、第十八條第一項前段，刑法第十一條、第五十六條，判決如主文。
本案經檢察官劉河山到庭執行職務。
中      華      民      國     九十二     年     二    月     二十七    日
                                  臺灣高雄地方法院刑事庭
                                      法  官  廖建瑜
右正本證明與原本無異。
如不服本判決，應於判決送達後十日內，向本院提出上訴狀。
                                      書記官  王翌翔
中      華      民      國     九十二     年     二    月     二十七    日
毒品危害防制條例第十八條
查獲之毒品及專供製造或施用毒品之器具，不問屬於犯人與否，均沒收銷
燬之。但合於醫藥或研究之用者，得不予銷燬。
前項合於醫藥或研究用毒品或器具之管理辦法，由法務部會同行政院衛生
署定之。
毒品危害防制條例第十條
施用第一級毒品者，處六月以上五年以下有期徒刑。
施用第二級毒品者，處三年以下有期徒刑。


司法院資訊處製作；財團法人民間司法改革基金會備份。
